【裁判字號】    98,審事聲,21
【裁判日期】    980219
【裁判案由】    確定訴訟費用額
【裁判全文】
臺灣臺北地方法院民事裁定            98年度審事聲字第21號
聲  明  人  甲○○
            乙○○
                      共同送達.
相  對  人  丁○○
聲明人與相對人間確定訴訟費用額事件，對於中華民國97年9月
11日本院97年度審聲字第201號裁定聲明異議，本院裁定如下：
    主  文
異議駁回。
    理  由
一、按當事人對於司法事務官處理事件所為之終局處分，得於處
    分送達後十日之不變期間內，以書狀向司法事務官提出異議
    ；司法事務官認前項異議有理由時，應另為適當之處分；認
    異議為無理由者，應送請法院裁定之；法院認第1項之異議
    為有理由時，應為適當之裁定；認異議為無理由者，應以裁
    定駁回之，民事訴訟法第240條之4第1項前段、第2項及第3
    項定有明文。本件聲明人甲○○、乙○○雖對本院司法事務
    官民國97年9月11日97年度審聲字第201裁定提起抗告，惟稽
    其意旨係在對原裁定表示不服之意，本院自不受其所用文字
    及所為主張之程序所拘束，按諸上揭規定，本件仍應依聲明
    異議之程序處理之。
二、聲明異議意旨略以：聲明人與相對人間請求返還股票事件，
    經判決確定由甲○○負擔51%，餘由乙○○負擔，惟聲明人
    對於該繳交之數額以及攤付部分有所疑義，蓋系爭股票為一
    未上市股票，其價值是否真如相對人所言即有疑義云云。
三、按訴訟標的之價額，由法院核定；核定訴訟標的之價額，以
    起訴時之交易價額為準；無交易價額者，以原告就訴訟標的
    所有之利益為準；第1項之核定，得為抗告，民事訴訟法第
    77條之1第1項、第2項及第4項定有明文。次按法院未於訴訟
    費用之裁判確定其費用額者，第一審受訴法院於該裁判有執
    行力後，應依聲請並得依職權以裁定確定之，民事訴訟法第
    91 條第1項亦定有明文，惟此項裁定程序，僅在審究求償權
    人所開列之費用項目，是否為訴訟費用之範圍；已否提出證
    據證明，然後確定應負擔訴訟費用者，應賠償他造之數額若
    干；至訴訟費用如何負擔，或其負擔之比例如何，均應依命
    負擔訴訟費用之確定裁判主文定之，不得於本程序再次審究
    ( 最高法院94年度抗字第67號裁定意旨參照)。經查，聲明
    人與相對人間請求返還股票事件，經本院95年度重訴字第96
    1號判決，訴訟費用由甲○○負擔51%，餘由乙○○負擔，聲
    明人雖不服提起上訴，惟經臺灣高等法院以96年度重上字第
    450號判決駁回聲明人之上訴，第二審訴訟費用負擔亦同前
    所述確定。次查，聲明人雖主張系爭股票之價值是否真如相
    對人所言有所疑義云云。惟查，本院95年度重訴字第961號
    請求返還股票事件審理中，認相對人即原告所主張之訴訟標
    的價額為可採，以之核定訴訟標的價額新臺幣 (下同）17,9
    74,008元，並徵收裁判費170,224元，聲明人即被告於訴訟
    中並未曾表示異議，嗣本院判決聲明人敗訴後，聲明人雖不
    服提起上訴，但並未繳納裁判費，本院即依上開核定之訴訟
    標的價額，於96年8月7日命聲明人補正第二審裁判費255,33
    6元，聲明人對該裁定並未表示不服，且於96年8月13日繳納
    完畢，復於第二審即臺灣高等法院96年度重上字第450號審
    理之96年10月1日準備程序中向受命法官表示對訴訟標的價
    額沒有意見，業經本院調閱該案上開二案卷核對無訛，則該
    案之訴訟標的價額已隨該案判決之確定，已告確定，當事人
    間不得再為爭執，況本件為確定訴訟費用額之事件，僅在審
    究求償權人所開列之費用項目，是否為訴訟費用之範圍，就
    訴訟標的價額之核定，已不得再為審究，今聲明人就系爭股
    票之價值是否真如相對人所言有所疑義云云，實有違誠實信
    用原則，並非可採。本件原審依上開確定判決所命訴訟費用
    負擔比例定聲明人應負擔之訴訟費用額，並無違誤，聲明人
    之聲明異議，為無理由，應予駁回。
四、依民事訴訟法第240條之4第3項後段，裁定如主文。
中    華    民    國    98    年    2    月    19    日
                  民事第六庭法  官  劉坤典
以上為正本係照原本作成
如不服本裁定應於送達後10日內向本院提出抗告狀，並繳納抗告
費新台幣1,000元。
中    華    民    國    98    年    2    月    19    日
                            書記官  陳素卿


司法院資訊處製作；財團法人民間司法改革基金會備份。
